臺灣雲林地方法院刑事判決　　　　　　 95年度簡上字第216號
上　訴　人
即　被　告　甲○○
　　　　　　　　　　　弄32號.
上列上訴人因詐欺案件，不服本院斗六簡易庭95年度六簡字第44
5 號中華民國95年10月25日刑事簡易判決（聲請案號：台灣雲林
地方法院檢察署95年度偵字第3196號），提起上訴，本院管轄之
第二審合議庭判決如下：
    主      文
上訴駁回。
    事實及理由
一、本案經本院審理結果，認第一審判決認事、用法及量刑均無
    不當，應予維持，並引用第一審判決書記載之事實、證據及
    理由（如附件）。
二、上訴人即被告上訴意旨辯稱：其所有存摺及提款卡均放置在
    車內，因車輛借給案外人盧膺鈞，而案外人盧膺鈞使用該車
    時遭竊，存摺及提款卡均連同遺失，且帳戶內金額僅餘幾百
    元，故未向警方報案。又曾至斗六郵局申報存簿遺失，而櫃
    檯人員疏未告知及要求填寫止付申請書，因而誤認已完成止
    付手續云云。然查：
  (一)被告所有中華郵政股份有限公司（以下簡稱中華郵政公司）
    斗南郵局帳號00000000000000號帳戶，於93年8 月18日核發
    晶卡，於8 月20日辦理語音系統，於8 月27日更換密碼，旋
    於同日無摺存款13,000元，並於同日卡片提款13,000元，帳
    戶內僅餘5 元之事實，有中華郵政公司雲林郵局95年5 月3
    日雲營字第0955000690號函附之客戶歷史交易清單在卷可稽
    。依此，被告所有上開帳戶，於93年8 月20日，便已積極辦
    理語音轉帳系統，以便利日後提款及取款，並於同年月27日
    存入13,000元後，旋於同日領取完畢，該帳戶於該段時期測
    試使用之情形甚為明確。參以被告於本院自承：語音系統為
    其辦理，目的是供外出買賣付帳較方便等語。顯然，被告於
    93年8 月20日仍持有該帳戶存摺及提款卡。是其提供帳戶存
    摺及提款卡之時間，應係於93年8 月20日至27日間。至於被
    告於本院提出雲林縣警察局車輛協尋電腦輸入單影本一紙，
    以說明其所有車輛遭竊等情。然根據該電腦輸入單影本所示
    ，登記在被告名下之車號2805-GE 號自小客車，依其報案時
    之說法，係於93年9 月1 日4 時許，於雲林縣斗六市○○里
    ○○路154 號旁失竊。而被告所有上開帳戶，早於93年8 月
    20日至27日間，便已提供予他人使用。可見，被告所有帳戶
    存摺及提款卡，並未放置在車內，而連同遭竊。況且，被告
    就其所有帳戶存摺及提款卡如何遭他人使用一節，先於警詢
    及檢察事務官詢問時均辯稱：於93年中，在雲林縣斗六市○
    ○路將該本存摺及金融卡放置在車子上，遭人破壞車窗遭竊
    云云；復於檢察官訊問時改稱：何時遺失已經忘記云云；再
    於本院改稱：存摺及提款卡放在車內置物箱，車輛借給友人
    盧膺鈞後，整台車遭竊云云，所述前後不一，亦非可採。是
    被告上開所辯，均屬卸責之詞，不足採信。
  (二)又被告辯稱：因中華郵政公司斗六郵局櫃檯人員疏失，始未
    完成掛失程序云云。惟中華郵政公司雲林郵局所轄斗南郵局
    儲戶甲○○帳戶，未曾辦理掛失止付之事實，有中華郵政公
    司雲林郵局95年5 月3 日雲營字第0955000690號函在卷可佐
    。是被告未曾向中華郵政公司辦理掛失止付，應可認定。況
    且，郵局櫃檯人員均經專業訓練，長期從事相同事務，對於
    處理存摺及提款卡掛失止付事項，自非陌生，亦非屬困難之
    事。若有儲戶表示欲掛失止付，則必當謹慎處理，自無可能
    在儲戶要求掛失存摺及提款卡時，而未要求填寫任何資料之
    情事。是被告於本院辯稱：因郵局人員疏失，而未完成掛失
    程序云云，自屬無稽。
  (三)綜上所述，被告幫助詐欺取財犯行，事證明確，堪以認定。
    被告上訴意旨，否認犯罪，經核非有理由，應予駁回。
據上論斷，應依刑事訴訟法第455 條之1 第3 項、第373 條、第
368 條，判決如主文。
本案經檢察官蕭如娟到庭執行職務
中　　華　　民　　國　　96　　年　　3 　　月　　23　　日
                  刑事第二庭      審判長法官  林輝煌
                                      法  官  李貞瑩
                                      法  官  柯志民
以上正本證明與原本無異。
本判決不得上訴。
                                      書記官　魏輝碩
中　　華　　民　　國　　96　　年　　3 　　月　　23　　日
論罪之法條全文：
刑法第339條
意圖為自己或第三人不法之所有，以詐術使人將本人或第三人之
物交付者，處五年以下有期徒刑、拘役或科或併科一千元以下罰
金。
以前項方法得財產上不法之利益或使第三人得之者，亦同。
前二項之未遂犯罰之。
